# 吸收合并子公司商誉上移至母公司

提问人：zengfengxia 时间：2014-10-16 10:07:20
请教陈版，A公司将其原以非同一控制下企业合并方式取得的子公司吸收合并，商誉上移至母公司报表，现在母公司整体改制股份有限公司，商誉不能折股，应当如何处理？

回答人：chenyiwei
我理解整体变更是按净资产整体折股，所以资产中存在商誉并不表明需从可供折股的净资产中扣减相应金额。建议与工商部门沟通。